【裁判字號】    98,訴,612
【裁判日期】    980629
【裁判案由】    毒品危害防制條例
【裁判全文】
臺灣臺北地方法院刑事判決               98年度訴字第612號
公  訴  人  臺灣臺北地方法院檢察署檢察官
被      告  甲○○
上列被告因毒品危害防制條例案件，經檢察官提起公訴（98年度
毒偵字第703 號），嗣被告於本院準備程序中就被訴事實為有罪
之陳述，經告以簡式審判之旨，並聽取當事人之意見後，經本院
合議庭裁定由受命法官獨任以簡式審判程序審理，判決如下：
    主  文
甲○○施用第一級毒品，累犯，處有期徒刑柒月；又施用第二級
毒品，累犯，處有期徒刑伍月，扣案之第二級毒品甲基安非他命
（驗餘淨重零點參零捌貳公克）沒收銷燬之，扣案之空包裝袋壹
個沒收。應執行有期徒刑拾壹月，扣案之第二級毒品甲基安非他
命（驗餘淨重零點參零捌貳公克）沒收銷燬之，扣案之空包裝袋
壹個沒收。
    事  實
一、甲○○前因施用毒品案件，經依本院93年度毒聲字第829 號
    裁定送觀察、勒戒後，認無繼續施用毒品之傾向，於民國95
    年8 月2 日釋放出所，並經臺灣臺北地方法院檢察署檢察官
    於95年8 月3 日以95年度毒偵緝字第215 號為不起訴處分確
    定。又於96年間因施用第二級毒品，經臺灣板橋地方法院以
    96年度簡字第4153號判決判處有期徒刑4 月確定，並經該院
    以96年度聲減字第7473號裁定減為有期徒刑2 月確定，再於
    同年因竊盜案件，經臺灣板橋地方法院以96年度簡字第7843
    號判決判處有期徒刑6 月確定，前開所宣告之刑並經臺灣板
    橋地方法院以97年度聲字第2011號裁定定應執行有期徒刑7
    月確定，於97年10月19日執行完畢。詎其猶不知戒除毒害，
    竟於前開觀察勒戒執行完畢釋放後之5 年以內，復分別基於
    施用第一級毒品海洛因及施用第二級毒品甲基安非他命之犯
    意，於98年2 月21日上午9 時許，在其位於臺北縣五股鄉○
    ○路110 巷2 號住處，以燒烤甲基安非他命再吸取煙霧之方
    式，施用第二級毒品甲基安非他命1 次，又於同日稍晚某時
    ，在不詳之地點（甲○○稱已不記得地點），以將海洛因加
    入香煙內吸食之方式，施用第一級毒品海洛因1 次。嗣於98
    年2 月21日23時許，在臺北市松山區市○○道○ 段、大安路
    口為警查獲，並扣得其所有預備供己施用之第二級毒品甲基
    安非他命1 包（淨重0.3590公克，驗餘淨重0.3082公克）。
二、案經臺北市政府警察局松山分局移送臺灣臺北地方法院檢察
    署檢察官偵查起訴。
    理  由
壹、程序方面：
    本件被告甲○○所犯施用第一級、第二級毒品罪，其法定刑
    均為5 年以下有期徒刑，並非死刑、無期徒刑或最輕本刑有
    期徒刑3 年以上之罪，亦非高等法院管轄第一審案件，且於
    本院準備程序進行中，被告先就被訴事實為有罪之陳述，經
    告知被告簡式審判程序之旨，並聽取檢察官、被告之意見後
    ，本院合議庭裁定由受命法官獨任進行簡式審判程序，是本
    件之證據調查，依刑事訴訟法第273 條之2 規定，不受同法
    第159 條第1 項、第161 條之2 、第161 條之3 、第163 條
    之1 及第164 條至第170 條規定之限制，合先敘明。
貳、實體方面：
一、上揭事實，業據被告於本院審理中坦承不諱（見本院卷第21
    頁背面、第24頁至背面），而被告於98年2 月21日23時許為
    警查獲後所親自採集之尿液，經警送臺灣尖端先進生技醫藥
    股份有限公司鑑驗，經該公司以氣相層析質譜儀檢驗結果，
    確呈嗎啡陽性反應及甲基安非他命陽性反應，此有該公司98
    年3 月4 日濫用藥物檢驗報告及結文、臺北市政府警察局偵
    辦毒品案件尿液檢體委驗單附卷可考（見毒偵卷第46 至48
    頁），後經本院將被告之尿液送請法務部調查局鑑定是否呈
    第一級毒品嗎啡陽性反應，結果亦確認被告之尿液呈嗎啡陽
    性反應，有該局98年6 月12日調科壹字第09800317150 號鑑
    定書在卷可稽（見本院卷第18頁）；又被告為警查獲所扣得
    之白色透明結晶物1 包，經送交通部民用航空局航空醫務中
    心鑑定，結果檢出甲基安非他命成分（淨重0.3590公克，驗
    餘淨重0.3082公克），有該中心98年3 月5 日航藥鑑字第09
    81078 號毒品鑑定書在卷可查（見毒偵卷第45頁），足認被
    告之自白核與事實相符。又被告前因施用毒品案件，經依本
    院93年度毒聲字第829 號裁定送觀察、勒戒後，認無繼續施
    用毒品之傾向，於95年8 月2 日釋放出所，並經臺灣臺北地
    方法院檢察署檢察官於95年8 月3 日以95年度毒偵緝字第21
    5 號為不起訴處分確定，此有臺灣高等法院被告前科紀錄表
    在卷可稽，其於觀察勒戒執行完畢出所後，5 年內再犯毒品
    危害防制條例第10條之罪，應逕予追訴處罰。綜上，本案事
    證已臻明確，被告施用第一級、第二級毒品之犯行，已堪認
    定，應予依法論科。
二、按海洛因、甲基安非他命分屬毒品危害防制條例第2條第2項
    第1款、第2款所定之第一級毒品、第二級毒品，不得施用、
    持有。核被告所為，係犯毒品危害防制條例第10條第1 項之
    施用第一級毒品罪、同條第2 項之施用第二級毒品罪。被告
    施用海洛因、甲基安非他命前後持有毒品之低度行為，分別
    為施用海洛因、甲基安非他命之高度行為所吸收，均不另論
    罪。又被告所犯上開二罪間，犯意各別，罪名不同，應分論
    併罰。再被告前有如事實欄所載之犯罪科刑及刑之執行之紀
    錄，有臺灣高等法院被告前案紀錄表在卷可參，其於徒刑執
    行完畢後，5 年內故意再犯本案有期徒刑以上之本罪，為累
    犯，均應依刑法第47條第1 項之規定，加重其刑。爰審酌被
    告品行、前經觀察勒戒後，猶未戒除施用毒品惡習，一再施
    用毒品，惟其犯罪後坦承犯行，所為係戕害個人身體健康，
    及其犯罪之動機、目的、手段、智識程度、生活狀況等一切
    情狀，分別量處如主文所示之刑，並定其應執行之刑。扣案
    之第二級毒品甲基安非他命（淨重0.3590公克，驗餘淨重0.
    3082公克），應依毒品危害防制條例第18條第1 項前段規定
    ，宣告沒收銷燬之；扣案之空包裝袋1 個，係用於包裹毒品
    之外包裝，以防毒品裸露、潮濕，便於攜帶施用，且為被告
    所有，業據被告供承在卷，爰依刑法第38條第1 項第2 款規
    定，予以宣告沒收。
據上論斷，應依刑事訴訟法第273 條之1 第1 項、第299 條第1
項前段，毒品危害防制條例第10條第1 項、第2 項、第18條第1
項前段，刑法第11條前段、第47條第1 項、第51條第5 款、第38
條第1 項第2 款，判決如主文。
本案經檢察官李濠松到庭執行職務
中    華    民    國    98    年    6     月    29    日
                  刑事第十庭    法  官  林春鈴
以上正本證明與原本無異。
如不服本判決應於收受送達後10日內向本院提出上訴書狀，並應
敘述具體理由；其未敘述上訴理由者，應於上訴期間屆滿後20日
內向本院補提理由書（均須按他造當事人之人數附繕本）「切勿
逕送上級法院」。
                                書記官  黃鈴容
中    華    民    國    98    年    6     月    29    日
附錄本案論罪科刑法條全文：
毒品危害防制條例第10條
施用第一級毒品者，處6月以上5年以下有期徒刑。
施用第二級毒品者，處3年以下有期徒刑。


司法院資訊處製作；財團法人民間司法改革基金會備份。
